臺灣新北地方法院民事裁定
111年度監宣字第97號
聲  請  人  董昱成  

相  對  人  劉玉蓮  


上列當事人間請求准許處分受監護宣告人之財產事件，本院裁定
如下：
    主  文
一、許可聲請人處分相對人劉玉蓮（女，民國00年0月00日生，
    身分證統一編號：Z000000000號）就其所有如附表所示之不
    動產，所得金額應全數存入受監護宣告人劉玉蓮之金融帳戶
    。
二、聲請程序費用新臺幣壹仟元由受監護宣告之人劉玉蓮之財產
    負擔。
    理  由
一、本件聲請意旨略以：聲請人為相對人之子，相對人前經鈞院
    以110年度監宣字第491號裁定宣告為受監護宣告人，並選定
    聲請人為相對人之監護人。由於相對人目前住在醫院接受醫
    療照顧，需有看護24小時照顧，現況及日後之生活開銷甚大
    ，故聲請人希望出售相對人所有如附表所示不動產，並以賣
    得價金作為日後僱請看護之費用及生活醫療費用。為此，聲
    請人爰依法聲請鈞院許可聲請人處分相對人如附表所示之不
    動產等語。
二、按監護人對於受監護人之財產，非為受監護人之利益，不得
    使用、代為或同意處分。監護人為下列行為，非經法院許可
    ，不生效力：(一)代理受監護人購置或處分不動產。(二)代
    理受監護人，就供其居住之建築物或其基地出租、供他人使
    用或終止租賃。監護人不得以受監護人之財產為投資。但購
    買公債、國庫券、中央銀行儲蓄券、金融債券、可轉讓定期
    存單、金融機構承兌匯票或保證商業本票，不在此限，民法
    第1101條定有明文。又上開規定，依民法第1113條之規定，
    準用於成年人之監護。
三、經查：聲請人主張其為受監護宣告人劉玉蓮之子，劉玉蓮前
    經本院以110年度監宣字第491號裁定宣告為受監護宣告人，
    其後聲請人並經本院110年度監宣字第491號裁定選定為相對
    人之監護人等情，並陳報財產清冊在案，有本院110年度監
    宣字第491號民事裁定裁判書查詢、新北院賢家儀字111年度
    監宣字第96號函在卷可稽，堪予認定。
四、又查：聲請人主張相對人目前需有看護24小時照顧，現況及
    日後之生活開銷甚大，故希望出售相對人所有如附表所示不
    動產，並以賣得價金作為日後僱請看護之費用及生活醫療費
    用等情，業據聲請人提出相對人醫療費用收據、土地買賣同
    意書、土地登記第一類謄本、全國財產稅總歸戶財產查詢清
    單等件可稽，堪予認定。又此等事宜並無不利於受監護宣告
    人劉玉蓮之情形，足認符合受監護宣告人之利益，且有最近
    親屬同意，是聲請人聲請本院許可由其處分受監護宣告人劉
    玉蓮就其所有如附表所示之不動產，於法自無不合，應予准
    許，並命聲請人於代為處分後所得價款應全數存入相對人帳
    戶，以維其權益。
五、末按監護人應以善良管理人之注意，執行監護職務。又監護
    人於執行監護職務時，因故意或過失，致生損害於受監護宣
    告之人者，應負賠償之責。且法院於必要時，得命監護人提
    出監護事務之報告、財產清冊或結算書，檢查監護事務或受
    監護人之財產狀況。民法第1113條準用同法第1100條、第11
    09條第1項、第1103條第2項規定均有明示。準此，本件聲請
    人董昱成即監護人於辦理受監護宣告之人之財產處分後應妥
    適為相對人管理所得價金，以保障其權利，併予敘明。
六、依家事事件法第164條第2項，裁定如主文。

中    華    民    國   111    年     3    月     1    日
                   家事法庭     法  官  陳嘉宏
以上正本係照原本作成。
如對本裁定抗告須於裁定送達後10日內向本院提出抗告狀，並繳
納抗告費新臺幣1,000元。
中　　華　　民　　國　 111　　年　　 3　　月　　 1　　日
                                書記官  蔡華娟

※ 附表：
受監護宣告人劉玉蓮之不動產    不動產標示 種類 面積（平方公尺） 權利範圍 新竹縣○○鎮○○○段000000000地號 土地 2180 4分之1